【裁判字號】    97,易,609
【裁判日期】    971201
【裁判案由】    傷害等
【裁判全文】
臺灣高雄地方法院刑事判決               97年度易字第609號
公  訴  人  臺灣高雄地方法院檢察署檢察官
被      告  乙○○
上列被告因傷害等案件，經檢察官提起公訴（96年度偵字第1785
8 號），本院依簡式審判程序，判決如下：
    主  文
乙○○犯恐嚇危害安全罪，處拘役參拾日，如易科罰金，以新臺
幣壹仟元折算壹日，減為拘役壹拾伍日，如易科罰金，以新臺幣
壹仟元折算壹日。緩刑貳年。
被訴相姦、傷害、公然侮辱部分，公訴不受理。
    事  實
一、乙○○於96年4 月22日5 時50分許，在高雄縣鳳山市○○○
    路215 之5 號前，與甲○○發生口角，遂基於恐嚇之犯意，
    以「你都不怕死，不要跑，要給你死」等語，致甲○○心生
    畏怖，適有路人經過，乙○○始罷手離去。
二、案經甲○○訴由高雄縣政府警察局鳳山分局報請臺灣高雄地
    方法院檢察署檢察官偵查起訴。
    理  由
壹、被訴恐嚇部分：
一、按被告乙○○所為係犯死刑、無期徒刑、最輕本刑為3 年以
    上有期徒刑以外之罪，其於準備程序中就被訴事實為有罪之
    陳述，經受命法官告知簡式審判程序之旨，並聽取公訴人、
    被告之意見後，本院合議庭認為適宜由受命法官獨任進行簡
    式審判程序，依刑事訴訟法第273 條之1 第1 項規定，裁定
    由受命法官獨任進行審判程序，合先敘明。
二、上揭事實，業據被告於本院審理時供承不諱，並與證人丙○○、甲○○於警詢及偵訊中之證述互核一致。是被告之任意
    性自白核與事實相符，洵堪採為論罪科刑之依據。本案事證
    明確，被告犯行，堪以認定，應依法論科。
三、核被告所為係犯刑法第305 條恐嚇罪。本院審酌被告係因感
    情糾紛，一時氣憤始與告訴人發生爭執，而在交通繁忙之大
    街上以「給你死」等語造成告訴人心理害怕，並破壞社會祥
    和秩序，實屬不該，惟念其犯後坦承犯行，態度尚佳，且經
    查前無犯罪前科，並已與告訴人當庭達成和解，此有臺灣高
    等法院被告前案紀錄表、和解筆錄各1 紙在卷可佐，復衡量
    其他一切情狀，量處如主文所示之刑。另審酌被告現以電焊
    工作維生，每月收入2 萬多元，雖無妻兒待扶養，但因與父
    母同住，仍須負擔家中經濟等情，並諭知如主文所示之易科
    罰金折算標準。再被告所犯本件犯行，其犯罪時間，係在96
    年4 月24日以前，合於減刑條件，應依中華民國96年罪犯減
    刑條例第2 條第1 項第3 款之規定減其宣告刑期2 分之1 ，
    並諭知易科罰金之折算標準。又被告前未曾因故意犯罪受有
    期徒刑以上刑之宣告，如前所述，其因一時失慮，致罹刑章
    ，惟犯後已與告訴人甲○○達成和解，是被告經此偵審程序
    及科刑宣告後，自當知所警惕，信無再犯之虞，本院因認所
    宣告之刑以暫不執行為適當，爰依刑法第74條第1 項第1 款
    規定，併予宣告緩刑2 年，以啟自新。
貳、被訴相姦、傷害、公然侮辱部分：
一、公訴意旨另略以：被告乙○○明知丙○○係有配偶之人，竟
    基於與有配偶之人相姦之單一犯意，自民國96年2 月21或22
    日起至96年2 月底某日止，在其位於高雄縣大寮鄉後庄村租
    屋處，與丙○○發生性行為多次。嗣於96年4 月22日5 時50
    分許，乙○○騎乘車號不詳之機車搭載丙○○時，適經丙○○配偶甲○○發現而騎車尾隨，迨至高雄縣鳳山市○○○路
    215 之5 號前，甲○○騎車攔阻乙○○並示意乙○○停車，
    詎乙○○竟基於傷害人身體之犯意，騎車衝向甲○○之機車
    ，致甲○○倒地而受有腰臀挫傷之傷害，乙○○隨下車與甲○○發生口角，並自機車置物箱內取出刀子1 把刺向甲○○
    ，丙○○見狀乃上前欲搶下刀子而遭乙○○持刀劃傷手部（
    丙○○傷害部分未據告訴）。詎乙○○仍糾纏不清，於同年
    5 月5 日21時許，在甲○○位於高雄縣鳳山市○○○路356
    巷29號住處樓下，公然以「幹你娘、你要死了」等語叫罵，
    足生損害於甲○○之名譽，因認被告涉犯刑法第239 條後段
    相關罪嫌、第277 條第1 項傷害罪嫌及第309 條第1 項之公
    然侮辱罪嫌等語。
二、按告訴乃論之罪，告訴人於第一審辯論終結前得撤回其告訴
    ；又告訴經撤回者，應諭知不受理之判決，刑事訴訟法第23
    8 條第1 項、第303 條第3 款分別定有明文。
三、查本件告訴人甲○○告訴被告乙○○相姦、傷害、公然侮辱
    案件，起訴書認係觸犯刑法第239 條後段、第277 條第1 項
    、第309 條第1 項之罪，依同法第245 條、第287 條前段、
    第314 條之規定，均須告訴乃論。茲告訴人甲○○因與被告
    乙○○達成和解，願撤回刑事告訴，並有撤回告訴聲請狀1
    紙（本院卷第96-1頁）在卷可按，依照前開說明，本院爰為
    不受理之諭知。
據上論斷，應依刑事訴訟法第299 條第1 項前段、第273 條之1
第1 項、第303 條第3 款，刑法第305 條、第41條第1 項前段、
第74條第1 項第1 款，刑法施行法第1 條之1 ，中華民國九十六
年罪犯減刑條例第2 條第1 項第3 款、第7 條、第9 條，判決如
主文。
本案經檢察官許怡萍到庭執行職務。
中    華    民    國    97    年    12    月    1     日
                  刑事第五庭    法  官  楊珮瑛
以上正本證明與原本無異。
如不服本判決應於收受送達後10日內向本院提出上訴書狀，並應
敘述具體理由；如未敘述上訴理由者，應於上訴期間屆滿後20日
內向本院補提理由書（均須按他造當事人之人數附繕本）「切勿
逕送上級法院」。
中    華    民    國    97    年    12    月    1     日
                                書記官  郭南宏
附錄論罪科刑法條：
刑法第305條
以加害生命、身體、自由、名譽、財產之事，恐嚇他人致生危害
於安全者，處2 年以下有期徒刑、拘役或3 百元以下罰金。


司法院資訊處製作；財團法人民間司法改革基金會備份。
